【裁判字號】    92,交抗,238
【裁判日期】    920331
【裁判案由】    違反道路交通管理處罰條例
【裁判全文】
臺灣高等法院交通事件裁定                      九十二年度交抗字第二三八號
    抗 告 人
    受處分人  甲○○
右抗告人因違反道路交通管理處罰條例案件，不服台灣桃園地方法院中華民國九十二
年一月三十日裁定（九十一年度交聲字第五九四號；原處分案號：壢監裁字第駕裁五
三－Ａ九Ｊ五００六七九號），提起抗告，本院裁定如左：
    主  文
抗告駁回。
    理  由
一、按駕駛人駕駛車輛應遵守道路交通標誌、標線、號誌之指示；又車種專用車道標
    線，用以指示僅限於某車種行駛之專用車道，其他車種及行人不得進入，道路交
    通管理處罰條例第四條第一項及道路交通標誌、標線、號誌設置規則第一百七十
    四條分別定有明文。次按「機器腳踏車，不在規定車道行駛者，處新臺幣（以下
    同）六百元以上一千八百元以下罰鍰」、「汽車駕駛人有四十五條各款情形之一
    者，除依原條款處罰鍰外，記違規點數一點」，道路交通管理處罰條例第四十五
    條第十三款、第六十三條第一項第一款分別定有明文。
二、本件原審裁定略以：抗告人即異議人甲○○於民國九十一年六月二十三日十八時
    十一分許，騎乘車牌號碼ＩＱＢ—七五三號之重型機車，行經臺北市○○○路，
    不在規定之車道駕駛，駛入公車專用道，為警查獲而開單舉發，經原處分機關依
    道路交通管理處罰條例第四十五條第十三款、第六十三條第一項第一款之規定處
    罰異議人一千八百元，並記違規點數一點。聲明異議意旨雖稱：異議人於九十一
    年六月二十三日自中壢市騎乘車牌號碼ＩＱＢ—七五三號重型機車到臺北市○○
    路探視母親，因有一段時間未騎機車到臺北，回程時不知臺北市○○○路禁行機
    車，誤闖入忠孝西路後感覺不對，想回頭已來不及，進退兩難，騎到前方十字路
    口為林福壽警員攔檢，因該路口均未標示禁止機車進入，也一直向警員道歉，還
    被開罰單等語。惟查：異議人於上開時間違規之地點即臺北市○○○路設有禁行
    機車進入之路標，在公車專用道前亦設有「最外側二車道公車專用道」等字樣之
    標示，其標示清晰明確，此有現場三張照片附卷可稽，是異議人辯稱該處未設路
    標云云，實係卸責之詞，不足採信。異議人駕駛機車行駛於上開路段，自應注意
    該路段設置之標線、標誌及號誌規定，並依規定行駛，竟貿然行駛於公車專用道
    上，異議人自不得以其所辯不熟悉臺北市道路，不知該處禁行機車，而無違規之
    故意云云，卸免其責。因認異議人之異議無理由，而裁定駁回其異議，經核並無
    不合。
三、抗告人抗告意旨雖仍執陳詞指稱伊對忠孝西路該路段不熟悉，伊收入有限，並非
    故意駛入該路段，當時伊看到二部單車騎過來才跟著過來云云，其抗告無理由。
    本件抗告人違規之事實，堪以認定，原處分機關因認異議人違反上開規定，裁決
    處罰抗告人罰鍰新臺幣一千八百元，並記違規點數一點，自屬有據，原裁定認異
    議無理由而裁定駁回，並無不合，本件抗告人提起抗告求為撤銷原裁定，為無理
    由，應予駁回。
四、據上論結，應依道路交通案件處理辦法第二十六條，道路交通管理處罰條例第八
    十九條，刑事訴訟法第四百十二條，裁定如主文。
中      華      民      國    九十二    年      三      月    三十一    日
                              台灣高等法院交通法庭
                                  審判長法  官  陳  正  雄
                                        法  官  許  宗  和
                                        法  官  許  錦  印
右正本證明與原本無異。
不得再抗告。
                                        書記官  楊  妙  恩
中      華      民      國  九十二     年      四      月      一      日


司法院資訊處製作；財團法人民間司法改革基金會備份。
